臺灣板橋地方法院民事判決　九十一年度訴字第一○二七號
　　原　　　告　　華南商業銀行股份有限公司
　　法定代理人　　乙○○
　　　　　　　　　　　　　送達.
　　訴訟代理人　　甲○○
　　被　　　告　　丙○○
　　　　　　　　　丁○○
　　　　　　　　　戊○○
右當事人間請求給付借款事件，本院判決如左：
    主    文
被告應連帶給付原告新台幣肆佰參拾玖萬肆仟元，及如附所示之利息及違約金。
訴訟費用由被告連帶負擔。
本判決於原告以新台幣壹佰肆拾柒萬元供擔保後，得假執行。
    事    實
甲、原告方面：
    壹、聲明：求為判決〔一〕被告應連帶給付原告新台幣〔下同〕肆佰參拾玖萬肆
        仟元，及如附所示之利息及違約金。〔二〕陳明以供擔保為條件，聲請准予
        宣告假執行。
    貳、陳述：被告弘本機電工程有限公司〔另裁定移轉管轄法院審理〕以其餘被告
              丙○○、丁○○、戊○○為連帶保證人，向原告借款〔借款日期、借
              款金額、到期日、利息及違約金之約定，均如附表所示〕，經被告立
              有借據、增補契約及保證書交原告收執。遲延清償時，除仍按上開利
              率計息外，其逾期在六個月以內者，另按原訂利率之一成，逾期六個
              月以上者，其超過六個月部分，按原訂利率百分之二十加付違約金。
              惟屆期後，被告並未依約清償，迭經催討，除獲付部份本金及利息外
              ，其餘部份迄未清償，目前尚積欠原告肆佰參拾玖萬肆仟元，及如附
              所示之利息及違約金，迭經催討未獲置理，爰狀請判令被告等給付右
              開本金、利息及違約金〔參見原告所具起訴狀及本院卷第二十一頁〕
              。
    參、證據：提出─
              〔一〕八十七年十一月二十七日借款人弘本機電工程有限公司、連帶
                    保證人丙○○、丁○○立具之借據〔原借款金額參佰肆拾玖萬
                    柒仟元〕影本壹件〔附本院卷第五頁正面〕。
              〔二〕系爭「八十七年十一月二十七日」借款〔原借款金額參佰肆拾
                    玖萬柒仟元〕之部份本金、利息收回紀錄影本〔附本院卷第五
                    頁反面〕。
              〔三〕八十九年一月五日借款人弘本機電工程有限公司、連帶保證人
                    丙○○、丁○○立具之「增補契約〔延長借款期限專用〕」〔
                    原借款金額參佰肆拾玖萬柒仟元〕影本壹件〔附本院卷第六頁
                    〕。
              〔四〕八十七年十一月二十七日借款人弘本機電工程有限公司、連帶
                    保證人丙○○、丁○○立具之借據〔原借款金額玖拾柒萬元〕
                    影本壹件〔附本院卷第七頁正面〕。
              〔五〕系爭「八十七年十一月二十七日」借款〔原借款金額玖拾柒萬
                    元〕之部份本金、利息收回紀錄影本〔附本院卷第七頁反面〕
                    。
              〔六〕八十九年一月五日借款人弘本機電工程有限公司、連帶保證人
                    丙○○、丁○○立具之「增補契約〔延長借款期限專用〕」〔
                    原借款金額玖拾柒萬元〕影本壹件〔附本院卷第八頁〕。
              〔七〕八十四年十月十一日連帶保證人丙○○、丁○○、戊○○立具
                    之保證書影本壹件〔附本院卷第九頁〕。
              〔八〕被告丁○○、丙○○之戶籍謄本壹件〔附本院卷第二二頁〕。
              〔九〕被告戊○○之戶籍謄本壹件〔附本院卷第二三頁〕。
              〔十〕弘本機電工程有限公司變更登記事項卡〔附本院卷第三三頁、
                    第三四頁〕。
乙、被告方面：
    被告未於言詞辯論期日到場亦未提出書狀作何聲明或陳述。
    理      由
甲、程序方面：
    一、查被告丙○○、丁○○、戊○○等立具之保證書約明以本院為第一審管轄法
        院〔參見本院卷第九頁〕，本院就其等部份即有管轄權。
    二、被告丙○○、丁○○、戊○○未於言詞辯論期日到場，核無民事訴訟法第三
        百八十六條所列各情形，爰依原告之聲請，由其一造辯論而為判決。
乙、得心證之理由：
    壹、原告主張之右開事實，業據提出〔一〕八十七年十一月二十七日借款人弘本
        機電工程有限公司、連帶保證人丙○○、丁○○立具之借據〔原借款金額參
        佰肆拾玖萬柒仟元〕影本壹件〔附本院卷第五頁正面〕，〔二〕系爭「八十
        七年十一月二十七日」借款〔原借款金額參佰肆拾玖萬柒仟元〕之部份本金
        、利息收回紀錄影本〔附本院卷第五頁反面〕，〔三〕八十九年一月五日借
        款人弘本機電工程有限公司、連帶保證人丙○○、丁○○立具之「增補契約
        〔延長借款期限專用〕」〔原借款金額參佰肆拾玖萬柒仟元〕影本壹件〔附
        本院卷第六頁〕，〔四〕八十七年十一月二十七日借款人弘本機電工程有限
        公司、連帶保證人丙○○、丁○○立具之借據〔原借款金額玖拾柒萬元〕影
        本壹件〔附本院卷第七頁正面〕，〔五〕系爭「八十七年十一月二十七日」
        借款〔原借款金額玖拾柒萬元〕之部份本金、利息收回紀錄影本〔附本院卷
        第七頁反面〕。〔六〕八十九年一月五日借款人弘本機電工程有限公司、連
        帶保證人丙○○、丁○○立具之「增補契約〔延長借款期限專用〕」〔原借
        款金額玖拾柒萬元〕影本壹件〔附本院卷第八頁〕。〔七〕八十四年十月十
        一日連帶保證人丙○○、丁○○、戊○○立具之保證書影本壹件〔附本院卷
        第九頁〕等為據，又原告主張之右開事實，已於相當時期合法通知被告，被
        告丙○○、丁○○、戊○○等均未於言詞辯論期日到場爭執，復未提出書狀
        作任何聲明或陳述以供本院審酌，依民事訴訟法第二百八十條第三項、第一
        項之規定，視同自認，凡此情節，堪認原告主張之右開事實為真正。
    貳、按「保證契約既載明自某日起至某日止一年期間內負保證責任，即屬概括保
        證之性質，在此一年期間內所發生之債務，不問次數若干，均應負保證責任
        。縱使債權人同意主債務人某一次借貸延期清償，而該一次借貸所延展之期
        間，既在原約定一年期間之內，自不得藉此主張不負保證之責任。」〔最高
        法院四十三年度台上第一九二號判例意旨〕。查被告戊○○與被告丙○○、
        丁○○於八十四年十月十一日書立保證書與原告，約明「向華南商業銀行連
        帶保證弘本電機工程有限公司對貴行〔包括總行及各分支機構〕現在〔包括
        過去所負現在尚未清償〕及將來所負之借款、票據、透支、墊款、保證、損
        害賠償及其他一切債務以本金新台幣貳仟萬元正為限額及其利息、遲延利息
        、違約金、損害賠償及其他從屬於主債務人之負擔，保證人願與主債務人負
        連帶清償責任，．．．」，此有原告提出之「八十四年十月十一日連帶保證
        人丙○○、丁○○、戊○○立具之保證書影本壹件」足稽〔附本院卷第九頁
        〕，雖被告戊○○未於「八十九年一月五日借款人弘本機電工程有限公司、
        連帶保證人丙○○、丁○○立具之『增補契約〔延長借款期限專用〕』〔原
        借款金額參佰肆拾玖萬柒仟元〕」〔影本附本院卷第六頁〕、「八十九年一
        月五日借款人弘本機電工程有限公司、連帶保證人丙○○、丁○○立具之『
        增補契約〔延長借款期限專用〕』〔原借款金額玖拾柒萬元〕」〔影本附本
        院卷第八頁〕上簽字同意延期清償，但系爭二筆借款未償餘額仍在被告戊○○立具之保證書所保證之貳仟萬元之範圍內，按諸前引判例意旨，被告戊○○仍應負連帶保證責任。
    參、從而，原告依連帶保證之法律關係，訴請被告丙○○、丁○○、戊○○給付
        如主文第壹項所示之本金、利息及違約金，即屬正當，應予准許。
丙、假執行之宣告：
    原告陳明願供擔保，請求宣告假執行，核無不合，茲酌定相當之擔保金額，予以
    准許。
丁、結論：本件原告之訴為有理由，依民事訴訟法第三百八十五條第一項前段、第七
    十八條、第八十五條第二項、第三百九十條第二項，判決如主文。
中　　　華　　　民　　　國　　九十一　　年　　　七　　　月　　　五　　　日
                                  臺灣板橋地方法院民事第二庭
~B法　　　官　陳福來
右為正本係照原本作成。
如對本判決上訴，須於判決送達後廿日內向本院提出上訴狀。
中　　　華　　　民　　　國　　九十一　　年　　　七　　　月　　　五   　日
~B法院書記官　李威賜
~F0
~T40
附表：
┌─┬────┬────┬────┬────┬───┬─────────┐
│編│原借款本│尚未清償│借款日期│年 利 率│被告應│被告應給付之違約金│
│號│金      │本金〔即│及約定到│        │給付之├────┬────┤
│  │新台幣元│計算利息│期日    │        │利息及│逾期六個│逾期六個│
│  │        │、違約金│        │        │其計算│月以內按│月以上按│
│  │        │所據之本│        │        │期間  │約定利率│約定利率│
│  │        │金〕    │        │        │      │加百分之│加百分之│
│  │        │新台幣元│        │        │      │十。    │二十。  │
├─┼────┼────┼────┼────┼───┼────┼────┤
│一│0000000.│0000000.│87/11/27│按原告之│自八十│自八十九│自八十九│
│  │        │        │〔約定到│基本放款│九年三│年四月十│年十月十│
│  │        │        │期日為民│利率加碼│月十五│五日起，│五日起，│
│  │        │        │國八十九│年率百分│日起至│至八十九│至清償日│
│  │        │        │年十月二│之壹點壹│清償日│年十月十│止。    │
│  │        │        │十六日〕│柒伍，自│止。  │四日止。│
│  │        │        │        │借款日起│      │        │        │
│  │        │        │        │，按月計│      │        │        │
│  │        │        │        │付，嗣後│      │        │        │
│  │        │        │        │原告基本│      │        │        │
│  │        │        │        │放款利率│      │        │        │
│  │        │        │        │調整時，│      │        │        │
│  │        │        │        │自調整日│      │        │        │
│  │        │        │        │起隨同調│      │        │        │
│  │        │        │        │整。    │      │        │        │
├─┼────┼────┼────┼────┼───┼────┼────┤
│二│970000. │950000. │87/11/27│按原告之│自八十│自八十九│自八十九│
│  │        │        │〔約定到│基本放款│九年三│年四月十│年十月十│
│  │        │        │期日為民│利率加碼│月十五│五日起，│五日起，│
│  │        │        │國八十九│年率百分│日起至│至八十九│至清償日│
│  │        │        │年十月二│之壹點壹│清償日│年十月十│止。    │
│  │        │        │十六日〕│柒伍，自│止。  │四日止。│        │
│  │        │        │        │借款日起│      │        │        │
│  │        │        │        │，按月計│      │        │        │
│  │        │        │        │付，嗣後│      │        │        │
│  │        │        │        │原告基本│      │        │        │
│  │        │        │        │放款利率│      │        │        │
│  │        │        │        │調整時，│      │        │        │
│  │        │        │        │自調整日│      │        │        │
│  │        │        │        │起隨同調│      │        │        │
│  │        │        │        │整。    │      │        │        │
└─┴────┴────┴────┴────┴───┴────┴────┘
